【裁判字號】    90,易,1459
【裁判日期】    900821
【裁判案由】    傷害等
【裁判全文】
臺灣臺南地方法院刑事判決                          九十年度易字第一四五九號
    公  訴  人  臺灣台南地方法院檢察署檢察官
    被      告  乙○○
右列被告因傷害等案件，經檢察官提起公訴（九十年度偵字第二七七七號），本院判
決如左：
    主  文
乙○○公然侮辱人，處拘役貳拾日，如易科罰金，以參佰元折算壹日；又傷害人之身
體，處拘役肆拾日，如易科罰金，以參佰元折算壹日；應執行拘役伍拾伍日，如易科
罰金，以參佰元折算壹日。
    事  實
一、乙○○於民國九十年一月四日上午六時三十分許，酒後駕駛自小客車（涉犯公共
    危險部分業本院新市簡易庭判處拘役四十日），在台南縣永康市○○街三村國小
    附近遭丙○○駕駛自小客車擦撞後照鏡，丙○○未停車處理逕自駛離，乙○○乃
    駕車尾追，而在台南市○○街○段加州加油站附近攔下丙○○所駕自小客車，雙
    方下車發生口角，乙○○乃公然以台語「幹你娘」之穢語侮辱丙○○。嗣又與丙○○及經通知趕到之丙○○親友發生衝突，乃另行傷害之犯意，出手毆打丙○○
    及丙○○之母甲○○，致丙○○受有右眼結膜下出血、右臉頰、右後頸紅腫、左
    手小指指甲下淺裂傷之傷害，甲○○受有胸前及後背各一處瘀腫之傷害。
二、案經丙○○、甲○○訴由台南市警察局第三分局報請台灣台南地方法院檢察署檢
    察官偵查起訴。
    理  由
一、公然侮辱罪部分：
    右揭事實，業據被告於偵審中坦承不諱，核與告訴人丙○○指訴情節相符，至其
    辯稱係丙○○先辱罵伊，仍無解其公然侮辱罪責。此部分事證明確，被告犯行堪
    以認定。
二、傷害罪部分：
    訊據被告矢口否認有傷害犯行，辯稱：只是轉身撞到告訴人，並未毆打告訴人，
    告訴人所受之傷係因他們毆打我所致云云。經查：右揭事實業據告訴人丙○○指
    訴：車子發生擦撞後，他追到我，是他先罵我且打我，我發現他有喝酒，後來我
    報警，後來她又追趕我，我才打電話叫我媽媽來，我媽媽騎摩托車來，後來我媽
    媽質問被告為何打人他就又打我媽媽等語、告訴人甲○○指述：被告喝醉了，被
    告就揮手打人，打到我的胸，我以手推等語明確，並有行政院衛生署台南醫院診
    斷證明書二紙在卷可資佐證。且依所受傷勢觀之，顯非轉身撞及所能致成。況被
告係狀年男子，且當時酒精濃度高達0.72毫克，此有九十年度偵字第一三○二號
    公共危險聲請簡易判決處刑書一紙附卷足參，而告訴人均為老弱婦人，豈能毆打
    被告。被告所辯不足採信，此部分事證已甚明確，被告犯行已堪認定。
三、核被告所為犯刑法第三百零九條、第二百七十七條第一項之罪。其以一行為同時
    傷害告訴人二人，侵害不同法益，觸犯數罪名，為想像競合犯，應依刑法第五十
    五條前段之規定論處。被告所犯上開二罪間，犯意各別，罪名互異，應分論併罰
    。爰審酌被告酒後駕車至生事端，及其犯罪之動機、目的、手段、所生危害、犯
    後態度等一切情狀，分別量處如主文所示之刑，並定應執行之刑，及諭知易科罰
    金折算標準，以資懲儆。
據上論斷，應依刑事訴訟法第二百九十九條第一項前段，刑法第二百七十七條第一項
、第五十五條前段、第三百零九條、第四十一條第一項前段、第五十一條第六款，罰
金罰鍰提高標準條例第一條前段、第二條，判決如主文。
中    華    民    國      九十      年      八        月    二十一      日
                              臺灣臺南地方法院刑事第三庭
                                      法  官
右正本證明與原本無異
如不服本判決應於送達後十日內向本院提出上訴狀
                                      書記官
中    華    民    國      八十      年                月                日
附錄本案論罪科刑法條全文：
刑法第二百七十七條第一項：傷害人之身體或健康者，處三年以下有期徒刑、拘役或
                          一千元以下罰金。
    第三百零九條：


司法院資訊處製作；財團法人民間司法改革基金會備份。
